【裁判字號】    97,聲,667
【裁判日期】    970507
【裁判案由】    發還擔保金
【裁判全文】
臺灣板橋地方法院民事裁定               97年度聲字第667號
聲  請  人
即  債權人  中國信託商業銀行股份有限公司（原為花蓮區中小
            企業銀行股份有限公司）
法定代理人  乙○○
相  對  人
即  債務人  甲○○
上列聲請人聲請發還擔保金事件，本院裁定如下：
    主      文
聲請駁回。
聲請程序費用由聲請人負擔。
    理      由
一、本件債權人原為花蓮區中小企業銀行股份有限公司，嗣於民
    國96年9月8日與中國信託商業銀行股份有限公司合併，並由
    中國信託商業銀行股份有限公司概括承受花蓮區中小企業銀
    行股份有限公司之資產負債及全部營業等情，有聲請人提出
    之行政院金融監督管理委員會金管銀(六)字第09600285840 號
    函、公司變更登記表等影本各1 份附卷可憑，合先敘明。
二、本件聲請意旨略以：聲請人與相對人間因請求給付借款事件
    ，前依本院95年度裁全字第216 號民事裁定，提供面額新臺
    幣100,000 元之92年度甲類第4 期中央政府建設公債之提存
    物後，聲請就相對人之財產予以假扣押在案。茲因前開假扣
    押事件業已終結，且聲請人已聲請本院發函通知相對人行使
    權利而未為行使。為此，爰依法聲請返還前開提存物等語，
    並提出本院95年度裁全字第216 號民事裁定、95年度存字第
    2979號提存書、板院輔95執全木字第3261號查封登記書、板
    院輔民賢96年度聲字第922 號函等影本各1 份為證。
三、按訴訟終結後，供擔保人證明已定20日以上之期間，催告受
    擔保利益人行使權利而未行使者，或法院依供擔保人之聲請
    ，通知受擔保利益人於一定期間內行使權利並向法院為行使
    權利之證明而未證明者，法院應依供擔保人之聲請，以裁定
    命返還其提存物或保證書，民事訴訟法第104條第1項第3 款
    定有明文；又上開規定，於其他依法令供訴訟上之擔保者準
    用之，同法第106 條前段亦有明文。是供擔保人欲以訴訟終
    結後，已定20日以上之期間催告受擔保利益人行使權利而未
    行使為由，向法院聲請裁定命返還擔保物者，須以供擔保人
    證明其已合法催告受擔保利益人行使權利，為其前提要件。
四、經查，本院95年度存字第2979號擔保提存事件，係聲請人持
    本院於95年5 月22日所為之本院95年度裁全字第5701號假扣
    押裁定而聲請提存之提存物，並於提存後，據以聲請本院95
    年度執全字第3261號假扣押執行程序對相對人之財產予以假
    扣押在案等情，業據本院依職權調閱上開卷宗核閱屬實。惟
    聲請人雖主張其已於96年5 月1 日以板院輔民賢96年度聲字
    第922 號函通知相對人行使權利乙節，固據本院調取該聲請
    催告行使權利案卷查明無訛，然前開函文之內容係通知相對
    人就本院95年度裁全字第216 號假扣押裁定所供擔保行使權
    利，而依前開說明，本件聲請人聲請發還之前開提存物，係
    依本院95年度裁全字第5701號假扣押裁定所供之擔保，其催
    告內容顯有錯誤，則其聲請發還擔保金，於法即尚有未合，
    礙難准許。
五、爰依民事訴訟法第95條、第78條，裁定如主文。
中    華    民    國    97    年    5     月    7     日
                  民事第一庭法  官  黃若美
以上正本證明與原本無異。
如不服本裁定應於送達後10日內向本院提出抗告狀，並應繳納抗
告裁判費新台幣1,000 元整。
中    華    民    國    97    年    5     月    7     日
                            書記官  洪惠玲


司法院資訊處製作；財團法人民間司法改革基金會備份。
